Inventaris van het archief van het Bureau Secretaris-Generaal, taakvoorgangers en taakopvolgers van het Ministerie van Onderwijs, Cultuur en Wetenschap (1922 -) 1945 - 1998
Nationaal Archief, Den Haag
- Bureau Secretaris Generaal, taakvoorgangers en taakopvolgers, A
  - Stukken betreffende bijzondere onderwerpen, A.2
    - Taak, A.2.3
      - Onderscheidingen, A.2.3.06
        - Koninklijke Onderscheidingen aan Nederlanders, A.2.3.06.1
          - Stukken betreffende het behandelen van verzoeken tot goedkeuring inzake het toekennen van Koninklijke Onderscheidingen aan Nederlanders., 1935 - 1998; 479-1087; 570 pakken en 40 omslagen
            - In het jaar 1990., 896-905
              - Hat - J., 900
              - K - M., 901
              - N - R., 902
              - S - T., 903
              - V - Z., 904
              - Voordrachten voor een onderscheiding aan meerdere personen per voordracht., 905
            - In het jaar 1991., 906-914
              - A - C., 906
              - D - G., 907
              - H - J., 908
              - K - M., 909
              - N - S., 910
              - T - V., 911
              - W - Z., 912
              - Voordrachten voor een onderscheiding aan meerdere personen per voordracht., 913
              - Administratieve begeleiding en afhandeling ten behoeve van de uitreiking van de onderscheidingen., 914
            - In het jaar 1992., 915-929
              - A - Ble., 915
              - Blo - Bijl., 916
              - C - D., 917
              - E - G., 918
              - Haa - Hin., 919
              - Hoe - J., 920
              - K., 921
              - L - M., 922
              - N - Pil., 923
              - Poe - R., 924
              - Sam - Ste., 925
              - Sto - T., 926
              - U - Vli., 927
              - Voe - Z., 928
              - Voordrachten voor een onderscheiding aan meerdere personen per voordracht., 929
            - In het jaar 1993., 930-944
              - A - Blo., 930
              - Boe - Bijl., 931
              - C - D., 932
              - E - F., 933
              - G - Hel., 934
              - Hem - J., 935
              - Kam - Kop., 936
              - Kra - L., 937
              - M - O., 938
              - P - R., 939
              - S., 940
              - T - Verl., 941
              - Verm - Vroe., 942
              - W - Z., 943
              - Voordrachten voor een onderscheiding aan meerdere personen per voordracht., 944; omslag
            - In het jaar 1994., 945-967
              - A - Ben., 945
              - Ber - Bom., 946
              - Bon - Bro., 947
              - Bru - Dan., 948
              - Dee - Duf., 949
              - Egt - Ger., 950
              - Geu - Hai., 951
              - Hal - Hoe., 952
              - Hof - Jan., 953
              - Jap - Kle., 954
              - Kno - Lab., 955
              - Lad - Loo., 956
              - Lub - Meu., 957
              - Mey - Oos., 958
              - Osk - Reu., 959
              - Rie - Sch., 960
              - See - Spe., 961
              - Spi - Tre., 962
              - Tro - Vle., 963
              - Vle - Wer., 964
              - Wes - Zut., 965
              - Voordrachten voor een onderscheiding aan meerdere personen per voordracht., 966
              - Administratieve begeleiding en afhandeling ten behoeve van de uitreiking van de onderscheidingen., 967
            - In het jaar 1995., 968-1011
              - A - Bak., 968
              - Bal - Berg., 969
              - Berk - Boo., 970
              - Bor - Brou., 971
              - Brug - Bijn., 972
              - C., 973
              - Daa - Dio., 974
              - Dijk - E., 975
              - Dod - Duij., 976
              - F - Geur., 977
              - Geus - Gust., 978
              - Haa - Hav., 979
              - Hed - Her., 980
              - Hes - Hor., 981
              - Hou - I., 982
              - J., 983
              - Kal - Key., 984
              - Kie - Kol., 985
              - Kon - Kru., 986
              - Kui - Lar., 987
              - Lau - Lin., 988
              - Lio - Mal., 989
              - Mar - Moe., 990
              - Mol - N., 991
              - O., 992
              - Paf - Pla., 993
              - Pon - Q., 994
              - Raa - Rix., 995
              - Roe - San., 996
              - Scha - Schu., 997
              - Schw - Smin., 998
              - Smit - Stor., 999
              - Stra - Thyn., 1000
              - Tiel - Twijn., 1001
              - U - Verbe., 1002
              - Verbo - Verpl., 1003
              - Vers - Vlie., 1004
              - Vlugt - Vries., 1005
              - Vriez - Wers., 1006
              - West - Wit., 1007
              - Wits - IJpe., 1008
              - Z., 1009
              - Voordrachten voor een onderscheiding aan meerdere personen per voordracht., 1010; omslag
              - Administratieve begeleiding en afhandeling ten behoeve van de uitreiking van de onderscheidingen., 1011
            - In het jaar 1996., 1012-1045
              - A - Bal., 1012
              - Ban - Berg., 1013
              - Bern - Boel., 1014
              - Boer - Bor., 1015
              - Bos - Buc., 1016
              - Bud - Crem., 1017
              - Creu - Don., 1018
              - Dra - E., 1019
              - F - Gee., 1020
              - Gei - Gom., 1021
              - Gor - Hak., 1022
              - Ham - Hen., 1023
              - Her - Hok., 1024
              - Hol - I., 1025
              - J - Kee., 1026
              - Kem - Klei., 1027
              - Kler - Kraa., 1028
              - Kram - Lan., 1029
              - Lec - Loo., 1030
              - Looi - Mi., 1031
              - Mo - Mu., 1032
              - N - O., 1033
              - P., 1034
              - Q - Roo., 1035
              - Ros - Schoon., 1036
              - Schoot - Sloo., 1037
              - Slot - Stie., 1038
              - Stig - Tij., 1039
              - Til - Veld., 1040
              - Velm - Vij., 1041
              - Vis - Vro., 1042
              - Wa - Wiel., 1043
              - Wier - Wol., 1044
              - Wul - Z., 1045
            - In het jaar 1997., 1046-1085
              - A., 1046
              - Baa - Bel., 1047
              - Ber - Boi., 1048
              - Bon - Bri., 1049
              - Bro - Bus., 1050
              - C - Dee., 1051
              - Dek - Dor., 1052
              - Dijs - F., 1053
              - Dou - Dijk., 1054
              - G., 1055
              - Haa - Ham., 1056
              - Har - Hen., 1057
              - Her - Hid., 1058
              - Hil - Hoo., 1059
              - Hor - Jan., 1060
              - Jel - Kar., 1061
              - Kee - Klo., 1062
              - Kna - Kor., 1063
              - Kos - Leb., 1064
              - Lee - Lui., 1065
              - Man - Mee., 1066
              - Mei - Moj., 1067
              - Mol - Neu., 1068
              - Ney - Omm., 1069
              - Opp - Pet., 1070
              - Pin - Put., 1071
              - Q - Rob., 1072
              - Roe - Roo., 1073
              - Rui - Schi., 1074
              - Schm - Schu., 1075
              - Sens - Spor., 1076
              - Spra - Swaa., 1077
              - Swi - Tim., 1078
              - Tin - U., 1079
              - Van - Ven., 1080
              - Verb - Verz., 1081
              - Vet - Vos., 1082
              - Vri - Wee., 1083
              - Weg - Wijn., 1084
              - Z., 1085
            - In het jaar 1998., 1086-1087
              - B - M., 1086
              - N - Z., 1087
          - Stukken betreffende advisering aan de minister inzake de behandeling in de ministerraad van beroepsgevallen ingeval van afwijzing van verzoeken tot goedkeuring van het toekennen van Koninklijke Onderscheidingen., 1973 - 1983; 1088; 1 pak
          - Stukken betreffende de behandeling van aangelegenheden met betrekking tot het toekennen en uitreiken van Koninklijke Onderscheidingen., 1974 - 1993; 1089-1091; 3 pakken
            - 1974, 1089
            - 1992, 1090
            - 1993, 1091
        - Nederlandse onderscheidingen aan buitenlanders, A.2.3.06.2
          - Stukken betreffende het behandelen van verzoeken tot goedkeuring inzake het toekennen van Nederlandse onderscheidingen aan buitenlanders., 1946 - 1997; 1092-1324; 1 pak, 229 omslagen en 3 stukken
            - Argentinië.1966, 1092-1092
              - 1966, 1092
            - Australië.1952 - 1968, 1093-1095
              - 1952, 1093
              - 1964, 1094
              - 1968, 1095
            - België.1947 - 1996, 1096-1135
              - 1947, 1096
              - 1948, 1097
              - 1949, 1098
              - 1950, 1099
              - 1951, 1100
              - 1952, 1101
              - 1953, 1102
              - 1954, 1103
              - 1955, 1104
              - 1956, 1105
              - 1957, 1106
              - 1958, 1107
              - 1959, 1108
              - 1960, 1109
              - 1961, 1110; omslag
              - 1962, 1111; omslag
              - 1963, 1112; omslag
              - 1964, 1113; omslag
              - 1965, 1114
              - 1966, 1115; omslag
              - 1967, 1116; omslag
              - 1968, 1117; omslag
              - 1969, 1118; omslag
              - 1970, 1119; omslag
              - 1971, 1120; omslag
              - 1973, 1121; omslag
              - 1978, 1122; stuk
              - 1993, 1123; omslag
              - 1995, 1124; omslag
              - 1996, 1125; omslag
              - Voordrachten voor een onderscheiding aan meerdere personen per voordracht.1947 - 1964, 1126-1135
                - 1947, 1126
                - 1948, 1127
                - 1949, 1128
                - 1951, 1129
                - 1953, 1130
                - 1956, 1131
                - 1958, 1132
                - 1960, 1133
                - 1962, 1134
                - 1964, 1135
            - Brazilië.1951 - 1972, 1136-1140
              - 1951, 1136
              - 1955, 1137
              - 1959, 1138
              - 1965, 1139
              - 1972, 1140
            - Colombia.1958, 1141-1141
              - 1958, 1141
            - Denemarken.1948 - 1967, 1142-1147
              - 1948, 1142
              - 1949, 1143
              - 1950, 1144
              - 1955, 1145
              - 1956, 1146
              - 1967, 1147
            - Duitsland.1947 - 1997, 1148-1158
              - 1947, 1148
              - 1956, 1149
              - 1958, 1150
              - 1959, 1151
              - 1964, 1152
              - 1967, 1153
              - 1968, 1154
              - 1971, 1155
              - 1996, 1156
              - 1997, 1157
              - Voordrachten voor een onderscheiding aan meerdere personen per voordracht.1962, 1158-1158
                - 1962, 1158
            - Egypte.1954 - 1961, 1159-1161
              - 1954, 1159
              - Voordrachten voor een onderscheiding aan meerdere personen per voordracht.1956 - 1961, 1160-1161
                - 1956, 1160
                - 1961, 1161
            - Engeland.1946 - 1970, 1162-1176
              - 1946, 1162
              - 1947, 1163
              - 1948, 1164
              - 1949, 1165
              - 1950, 1166
              - 1952, 1167
              - 1953, 1168
              - 1956, 1169
              - 1959, 1170
              - 1964, 1171
              - 1965, 1172
              - 1970, 1173
              - Voordrachten voor een onderscheiding aan meerdere personen per voordracht.1951 - 1955, 1174-1176
                - 1951, 1174
                - 1953, 1175
                - 1955, 1176
            - Finland.1948 - 1959, 1177-1182
              - 1948, 1177
              - 1949, 1178
              - 1954, 1179
              - 1959, 1180
              - Voordrachten voor een onderscheiding aan meerdere personen per voordracht.1951 - 1953, 1181-1182
                - 1951, 1181
                - 1953, 1182
            - Frankrijk.1947 - 1997, 1183-1211
              - 1947, 1183
              - 1948, 1184
              - 1949, 1185
              - 1950, 1186
              - 1951, 1187
              - 1952, 1188
              - 1953, 1189
              - 1954, 1190
              - 1955, 1191
              - 1956, 1192
              - 1957, 1193
              - 1959, 1194
              - 1960, 1195
              - 1961, 1196
              - 1962, 1197
              - 1964, 1198
              - 1965, 1199
              - 1966, 1200
              - 1971, 1201
              - 1973, 1202
              - 1975, 1203
              - 1980, 1204
              - 1997, 1205
              - Voordrachten voor een onderscheiding aan meerdere personen per voordracht.1947 - 1953, 1206-1211
                - 1947, 1206
                - 1948, 1207
                - 1949, 1208
                - 1951, 1209
                - 1952, 1210
                - 1953, 1211
            - Griekenland.1953 - 1958, 1212-1215
              - 1954, 1212
              - 1956, 1213
              - 1958, 1214
              - Voordrachten voor een onderscheiding aan meerdere personen per voordracht.1953, 1215-1215
                - 1953, 1215
            - Groot-Brittannië.1961 - 1968, 1216-1219
              - 1961, 1216
              - 1963, 1217
              - 1966, 1218
              - 1968, 1219
            - Indonesië.1955 - 1995, 1220-1221
              - 1955, 1220
              - 1995, 1221
            - Iran.1959 - 1971, 1222-1223
              - 1959, 1222
              - 1971, 1223
            - Italië.1950 - 1996, 1224-1238
              - 1950, 1224
              - 1952, 1225
              - 1954, 1226
              - 1957, 1227
              - 1959, 1228
              - 1961, 1229
              - 1962, 1230
              - 1963, 1231
              - 1966, 1232
              - 1968, 1233
              - 1971, 1234
              - 1975, 1235; stuk
              - 1996, 1236
              - Voordrachten voor een onderscheiding aan meerdere personen per voordracht.1958 - 1961, 1237-1238
                - 1958, 1237
                - 1961, 1238
            - Japan.1961 - 1972, 1239-1241
              - 1963, 1239
              - Voordrachten voor een onderscheiding aan meerdere personen per voordracht.1961 - 1972, 1240-1241
                - 1961, 1240
                - 1972, 1241
            - Luxemburg.1950 - 1980, 1242-1248
              - 1950, 1242
              - 1952, 1243
              - 1958, 1244
              - 1960, 1245
              - 1964, 1246
              - 1971, 1247
              - 1980, 1248
            - Mexico.1954 - 1960, 1249-1250
              - 1954, 1249
              - 1960, 1250
            - Monaco.1946, 1251-1251
              - 1946, 1251
            - Nieuw Zeeland.1952, 1252-1252
              - 1952, 1252
            - Noorwegen.1948 - 1973, 1253-1260
              - 1948, 1253
              - 1949, 1254
              - 1956, 1255
              - 1957, 1256
              - 1958, 1257
              - 1973, 1258
              - Voordrachten voor een onderscheiding aan meerdere personen per voordracht.1952 - 1953, 1259-1260
                - 1952, 1259
                - 1953, 1260
            - Oostenrijk.1951 - 1993, 1261-1267
              - 1951, 1261
              - 1955, 1262
              - 1960, 1263
              - 1964, 1264
              - 1993, 1265
              - Voordrachten voor een onderscheiding aan meerdere personen per voordracht.1956 - 1964, 1266-1267
                - 1956, 1266
                - 1964, 1267
            - Pakistan.1964, 1268-1268
              - Voordrachten voor een onderscheiding aan meerdere personen per voordracht.1964, 1268-1268
                - 1964, 1268
            - Portugal.1952 - 1960, 1269-1270
              - 1952, 1269
              - 1960, 1270
            - Roemenië.1977, 1271-1271
              - 1977, 1271
            - Sovjet Unie.1952, 1272-1272
              - 1952, 1272
            - Spanje.1955 - 1997, 1273-1276
              - 1955, 1273
              - 1963, 1274
              - 1969, 1275
              - 1997, 1276
            - Trinidad.1964, 1277-1277
              - 1964, 1277
            - Turkije.1975, 1278-1278
              - 1975, 1278
            - Venezuela.1952 - 1963, 1279-1280
              - 1952, 1279
              - 1963, 1280
            - Verenigde Staten.1947 - 1995, 1281-1305
              - 1947, 1281
              - 1948, 1282
              - 1949, 1283
              - 1950, 1284
              - 1952, 1285
              - 1953, 1286
              - 1954, 1287
              - 1955, 1288
              - 1956, 1289
              - 1957, 1290
              - 1958, 1291
              - 1959, 1292
              - 1960, 1293
              - 1961, 1294; omslag
              - 1962, 1295; omslag
              - 1963, 1296; omslag
              - 1969, 1297; omslag
              - 1970, 1298; omslag
              - 1971, 1299; omslag
              - 1972, 1300; omslag
              - 1978, 1301; stuk
              - 1995, 1302; omslag
              - Voordrachten voor een onderscheiding aan meerdere personen per voordracht.1947 - 1949, 1303-1305
                - 1947, 1303
                - 1948, 1304
                - 1949, 1305
            - Zuid-Afrika.1952, 1306-1306
              - 1952, 1306
            - Zweden.1948 - 1973, 1307-1316
              - 1948, 1307
              - 1949, 1308
              - 1952, 1309
              - 1955, 1310
              - 1957, 1311
              - 1961, 1312
              - 1962, 1313
              - 1964, 1314
              - 1965, 1315
              - 1973, 1316
            - Zwitserland.1952 - 1996, 1317-1323
              - 1952, 1317
              - 1953, 1318
              - 1955, 1319
              - 1959, 1320
              - 1971, 1321
              - 1972, 1322
              - 1996, 1323
            - Voordracht voor een onderscheiding aan personen uit diverse landen,1956, 1324
        - Buitenlandse onderscheidingen aan Nederlanders, A.2.3.06.3
          - Stukken betreffende het behandelen van verzoeken tot goedkeuring inzake het toekennen van buitenlandse onderscheidingen aan Nederlanders., 1946 - 1993; 1325-1630; 300 omslagen en 6 stukken
            - Argentinië.1966, 1325-1325
              - 1966, 1325
            - België.1946 - 1993, 1326-1373
              - 1946, 1326
              - 1947, 1327
              - 1948, 1328
              - 1949, 1329
              - 1950, 1330
              - 1951, 1331
              - 1952, 1332
              - 1953, 1333
              - 1954, 1334
              - 1955, 1335
              - 1956, 1336
              - 1957, 1337
              - 1958, 1338
              - 1959, 1339
              - 1960, 1340
              - 1961, 1341
              - 1962, 1342
              - 1963, 1343
              - 1964, 1344
              - 1965, 1345
              - 1966, 1346
              - 1967, 1347
              - 1968, 1348
              - 1969, 1349
              - 1970, 1350
              - 1971, 1351
              - 1972, 1352
              - 1973, 1353
              - 1975, 1354
              - 1976, 1355
              - 1977, 1356
              - 1978, 1357
              - 1979, 1358
              - 1980, 1359
              - 1981, 1360
              - 1982, 1361
              - 1985, 1362
              - 1986, 1363
              - 1987, 1364
              - 1992, 1365
              - 1993, 1366
              - Voordrachten voor een onderscheiding aan meerdere personen per voordracht.1948 - 1971, 1367-1373
                - 1948, 1367
                - 1951, 1368
                - 1956, 1369
                - 1958, 1370
                - 1961, 1371
                - 1967, 1372
                - 1971, 1373
            - Brazilië.1958 - 1973, 1374-1379
              - 1958, 1374
              - 1961, 1375
              - 1962, 1376
              - 1963, 1377
              - 1969, 1378
              - 1973, 1379
            - Colombia.1970, 1380-1380
              - 1970, 1380
            - Cuba.1954, 1381-1381
              - 1954, 1381
            - Denemarken.1946 - 1970, 1382-1390
              - 1946, 1382
              - 1949, 1383
              - 1953, 1384
              - 1954, 1385
              - 1955, 1386
              - 1956, 1387
              - 1958, 1388
              - 1963, 1389
              - 1970, 1390
            - Duitsland.1957 - 1993, 1391-1408
              - 1957, 1391
              - 1958, 1392
              - 1961, 1393
              - 1962, 1394
              - 1963, 1395
              - 1966, 1396
              - 1967, 1397
              - 1968, 1398
              - 1969, 1399
              - 1970, 1400
              - 1971, 1401
              - 1972, 1402
              - 1975, 1403
              - 1982, 1404
              - 1985, 1405
              - 1986, 1406
              - 1988, 1407
              - 1993, 1408
            - Ecuador.1962, 1409-1409
              - 1962, 1409
            - Engeland.1946 - 1972, 1410-1420
              - 1946, 1410
              - 1947, 1411
              - 1948, 1412
              - 1949, 1413
              - 1958, 1414
              - 1959, 1415
              - 1964, 1416
              - 1965, 1417
              - 1967, 1418
              - 1970, 1419
              - 1972, 1420
            - Ethiopië.1954, 1421-1421
              - 1954, 1421
            - Finland.1950 - 1985, 1422-1428
              - 1950, 1422
              - 1951, 1423
              - 1958, 1424
              - 1964, 1425
              - 1975, 1426
              - 1985, 1427; stuk
              - Voordrachten voor een onderscheiding aan meerdere personen per voordracht.1967, 1428-1428
                - 1967, 1428
            - Frankrijk.1947 - 1987, 1429-1480
              - 1947, 1429
              - 1948, 1430
              - 1949, 1431
              - 1950, 1432
              - 1951, 1433
              - 1952, 1434
              - 1953, 1435
              - 1954, 1436
              - 1955, 1437
              - 1956, 1438
              - 1957, 1439
              - 1958, 1440
              - 1959, 1441
              - 1960, 1442
              - 1961, 1443
              - 1962, 1444
              - 1963, 1445
              - 1964, 1446
              - 1965, 1447
              - 1966, 1448
              - 1967, 1449
              - 1968, 1450
              - 1969, 1451
              - 1970, 1452
              - 1972, 1453
              - 1973, 1454
              - 1975, 1455
              - 1975, 1456
              - 1975, 1457; stuk
              - 1976, 1458
              - 1977, 1459
              - 1978, 1460
              - 1980, 1461
              - 1981, 1462
              - 1982, 1463
              - 1983, 1464
              - 1984, 1465
              - 1985, 1466
              - 1986, 1467
              - 1987, 1468
              - Voordrachten voor een onderscheiding aan meerdere personen per voordracht.1947 - 1970, 1469-1480
                - 1947, 1469
                - 1948, 1470
                - 1949, 1471
                - 1951, 1472
                - 1952, 1473
                - 1955, 1474
                - 1956, 1475
                - 1958, 1476
                - 1960, 1477
                - 1962, 1478
                - 1967, 1479
                - 1970, 1480
            - Griekenland.1952 - 1971, 1481-1484
              - 1952, 1481
              - 1967, 1482
              - 1971, 1483
              - Voordrachten voor een onderscheiding aan meerdere personen per voordracht.1956, 1484-1484
                - 1956, 1484
            - Groot-Brittannië.1959, 1485-1485
              - 1959, 1485
            - Hongarije.1985, 1486-1486
              - 1985, 1486
            - Iran.1960, 1487-1487
              - 1960, 1487
            - Italië.1950 - 1988, 1488-1518
              - 1950, 1488
              - 1951, 1489